【裁判字號】    97,審訴,1313
【裁判日期】    971030
【裁判案由】    毒品危害防制條例
【裁判全文】
臺灣桃園地方法院刑事判決            97年度審訴字第1313號
公  訴  人  臺灣桃園地方法院檢察署檢察官
被      告  甲○○
指定辯護人  本院公設辯護人  林銘宏
上列被告因違反毒品危害防制條例案件，經檢察官提起公訴（97
年度毒偵字第609 號），嗣被告於準備程序進行中為有罪之陳述
，經本院合議庭裁定由受命法官獨任進行簡式審判程序後，聲請
改依協商程序而為判決，本院判決如下：
    主  文
甲○○施用第一級毒品，累犯，處有期徒刑柒月，扣案之海洛因
壹包連同包裝袋壹只（毛重零點肆柒公克，因鑑驗使用零點貳公
克）、海洛因殘渣袋只均沒收銷燬之，注射針筒壹支沒收。又
施用第二級毒品，累犯，處有期徒刑月。應執行有期徒刑玖月
，扣案之海洛因壹包連同包裝袋壹只（毛重零點肆柒公克，因鑑
驗使用零點貳公克）、海洛因殘渣袋只均沒收銷燬之，注射針
筒壹支沒收。
    事實及理由
一、本件被告所犯係死刑、無期徒刑或最輕本刑為3 年以上有期
    徒刑以外之罪，其於準備程序中就被訴事實為有罪之陳述，
    經本院告知簡式審判程序之旨，並聽取公訴人、被告及辯護
    人之意見後，爰依刑事訴訟法第273 條之1 第1 項規定合議
    裁定由受命法官獨任進行簡式審判程序。
二、被告甲○○前有偽造有價證券、違反廢止前麻醉藥品管理條
    例、過失致死、違反毒品危害防制條例等前科，其中於民國
    80年間，因違反廢止前麻醉藥品管理條例案件，經本院以80
    年度易字第3352號判決判處有期徒刑4 月確定；又於81年間
    ，因偽造有價證券案件，經本院以81年度訴字第1239號判決
    判處有期徒刑3 年6 月確定，前開二罪嗣經法院裁定應執行
    有期徒刑3 年9 月確定，刑期自83年5 月30日起算，於84年
    5 月29日假釋出監付保護管束。復於84年間，因違反廢止前
    麻醉藥品管理條例案件，經臺灣高等法院以86年度上訴字第
    837 號判決判處有期徒刑5 年3 月，上訴後經最高法院以86
    年度台上字第4219號判決上訴駁回確定；另於85年間，因違
    反廢止前麻醉藥品管理條例案件，經本院以85年度訴字第87
    7 號判決判處有期徒刑7 月，上訴後經臺灣高等法院以85年
    度上訴字第5392號判決駁回上訴確定，並與前開有期徒刑5
    年3 月，經臺灣高等法院以86年度聲字第1447號裁定合併定
    其應執行有期徒刑5 年8 月確定，與上揭假釋遭撤銷後所餘
    殘刑1 年6 月又18日接續執行，復於89年4 月14日假釋出監
    付保護管束，嗣再經撤銷假釋，尚餘殘刑3 年又22日。另於
    90年間，因過失致死案件，經本院以90年度交易字第182 號
    判決判處有期徒刑6 月確定，與前開殘刑3 年又22日接續執
    行，迄95年6 月17日縮刑期滿執行完畢（構成累犯）。
三、另被告曾於90年間，因施用毒品案件，經本院以90年度毒聲
    字第3939號裁定送觀察、勒戒後，認有繼續施用毒品傾向，
    再經本院以91年度毒聲字第2301號裁定令入戒治處所施以強
    制戒治，嗣經本院以91年度毒聲字第3625號裁定停止戒治，
    所餘戒治期間付保護管束，於92年1 月15日停止處分出所，
    迄92年8 月1 日保護管束期滿未經撤銷，視為執行完畢，並
    由臺灣桃園地方法院檢察署檢察官於92年9 月18日以92年度
    戒毒偵字第136 號為不起訴處分確定。詎猶不知悔改，明知
    海洛因、甲基安非他命係業經公告列為毒品危害防制條例第
    2 條第2 項第1 款、第2 款之第一、二級毒品，不得非法持
    有、施用，竟基於施用第一級毒品海洛因之犯意，於97年1
    月26日上午6 時許，在桃園縣觀音鄉保障村8 鄰草漯48號住
    處內，施用第一級毒品海洛因1 次；另基於施用第二級毒品
    甲基安非他命之犯意，於97年1 月26日，在上址施用第二級
    毒品甲基安非他命1 次。嗣於97年1 月26日16時30分許，在
    桃園縣新屋鄉社子村6 鄰36之1 號協固工廠內為警查獲，並
    扣得第一級毒品海洛因1 包（毛重0.47公克，因鑑驗使用0.
    2 公克）、海洛因殘渣袋3 只及其所有供（但非專供）施用
    毒品海洛因所用之注射針筒1 支。案經桃園縣政府警察局楊
    梅分局報請臺灣桃園地方法院檢察署檢察官偵查後起訴。
四、證據名稱：
  (一)被告於本院準備程序中之自白。
  (二)台灣檢驗科技股份有限公司濫用藥物尿液檢驗報告暨桃園縣
    政府警察局中壢分局尿液暨毒品檢體真實姓名與編號對照表
    各1 份附卷可稽。
  (三)海洛因1 包連同包裝袋1 只（毛重0.47公克，因鑑驗使用0.
    2 公克）、海洛因殘渣袋3 只、注射針筒1 支扣案可資佐證
    。
五、本件經檢察官與被告於審判外達成協商之合意且被告已認罪
    ，其合意內容為：就其施用第一級毒品部分，被告願受科刑
    範圍為有期徒刑7 月，就其施用第二級毒品部分，被告願受
    科刑範圍為有期徒刑3 月，應執行有期徒刑9 月。經查，上
    開協商合意並無刑事訴訟法第455 條之4 第1 項所列情形之
    一，檢察官聲請改依協商程序而為判決，本院爰不經言詞辯
    論，於協商合意範圍內為協商判決，合予敘明。
六、末查，扣案之白色粉末1 包連同包裝袋1 只（毛重0.47公克
    、因鑑驗使用0.2 公克），經送鑑定結果，確含海洛因成分
    ，有台灣檢驗科技股份有限公司濫用藥物檢驗報告1 紙在卷
    可稽，應依毒品危害防制條例第18條第1 項前段規定，沒收
    銷燬之，包裝袋亦一併沒收銷毀。扣案之海洛因殘渣袋3 只
    ，係用以包裹第一級毒品海洛因之包裝袋，而海洛因已經被
    告施打殆盡，且被告施打該物尿液中驗出鴉片類陽性反應，
    被告復自白施打海洛因，俱如前述，足見塑膠袋係殘留有毒
    品海洛因，應依毒品危害防制條例第18條第1 項前段規定，
    沒收銷燬之。至注射針筒1 支，係被告所有，供（但非專供
    ）其施用第一級毒品海洛因所用之物，亦經被告自承在卷，
    應依刑法第38條第1 項第2 款規定宣告沒收。
七、應適用之法條：刑事訴訟法第273 條之1 第1 項、第455 條
    之4 第2 項、第455 條之8 ，毒品危害防制條例第10條第1
    項、第2 項、第18條第1 項前段，刑法第11條、第47條第1
    項、第51條第5 款、第38條第1 項第2 款。
八、本判決除有刑事訴訟法第455 條之4 第1 項第1 款、第2 款
    、第4 款、第6 款、第7 款所定情形之一，或違反同條第2
    項規定者外，不得上訴。
九、如不服本件判決，得自收受判決送達之日起10日內，向本院
    提出上訴書狀，上訴於第二審法院。
本案經檢察官潘怡華到庭執行職務。
中    華    民    國    97    年    10    月    30    日
                  刑事庭    法  官  徐  培  元
以上正本證明與原本無異
                            書記官  楊  美  慧
中    華    民    國    97    年    10    月    30    日
附錄本件論罪科刑法條：
毒品危害防制條例第10條
施用第一級毒品者，處六月以上五年以下有期徒刑。
施用第二級毒品者，處三年以下有期徒刑。


司法院資訊處製作；財團法人民間司法改革基金會備份。
